07 - Plans du quart nord-est du Quadrilatère Richelieu: bâtiment sur jardin
Bibliothèque nationale de France. Mission pour la gestion de la production documentaire et des archives
- Grand escalier
  - sans date [1850/1940], 2011/001/4054; Dessin aquarellé sur papier. Document fragile ou abîmé., dimensions: 450 x 476 mm.
  - Baie, 11 septembre 1914, 04 novembre 1914; 2011/001/4097; Dessin monochrome sur calque collé sur papier, dimensions: 389 x 527 mm.
    Dessin n°1 dessin n°2 bâtiment sur jardin, deux œils-de-bœuf sous le Grand escalier, un œil-de-bœuf au-dessus du palier du Grand escalier.
  - Garde-corps: balustrade, 04 novembre 1914; 2011/001/4098; Dessin monochrome sur bleu d'architecte (papier-contact photosensible), dimensions: 380 x 522 mm.
  - Garde-corps: balustrade, 1915; 2011/001/4099; Dessin monochrome sur bleu d'architecte (papier-contact photosensible), dimensions: 315 x 419 mm.
  - Escalier, 28 octobre 1908; 2011/001/4100; Dessin aquarellé sur calque collé sur papier, dimensions: 435 x 642 mm.
    Escalier des manuscrits, coupe regardant l'ancien bâtiment.
  - Décor d'architecture: sculpture, sans date [1850/1940]; 2011/001/4103; Dessin monochrome sur calque ou papier transparent. Document fragile ou abîmé. Lacunes, dimensions: 535 x 545 mm.
    Feuille de la cage du Grand escalier.
  - Escalier, sans date [1850/1940]; 2011/001/4111; Dessin aquarellé sur papier, dimensions: 365 x 530 mm.
  - Escalier, mars 1891; 2011/001/4113; Dessin polychrome sur calque collé sur papier, dimensions: 405 x 525 mm.
    Coupe transversale sur la salle des Globes; coupe transversale sur l'escalier.
  - Escalier, 28 octobre 1908; 2011/001/4117; Dessin monochrome sur bleu d'architecte (papier-contact photosensible), dimensions: 370 x 470 mm.
  - Escalier, sans date [1850/1940]; 2011/001/4126; Dessin polychrome sur calque ou papier transparent, dimensions: 420 x 620 mm.
  - Escalier, sans date [1850/1940]; 2011/001/4127; Dessin polychrome sur calque ou papier transparent, dimensions: 410 x 555 mm.
  - Escalier, 1910; 2011/001/4128; Dessin monochrome sur bleu d'architecte (papier-contact photosensible), dimensions: 675 x 920 mm.
    Rez-de-chaussée, Grand escalier.
  - Escalier, 1910; 2011/001/4129; Dessin monochrome sur bleu d'architecte (papier-contact photosensible), dimensions: 475 x 1050 mm.
  - Escalier, 08 août 1910; 2011/001/4131; Dessin polychrome sur papier, dimensions: 525 x 715 mm.
    Grand escalier, consoles et poutres du plafond vitré.
  - Escalier, 18 novembre 1910; 2011/001/4132; Dessin polychrome sur papier, dimensions: 712 x 868 mm.
    Plafond vitré.
  - Escalier, août 1915; 2011/001/4133; Dessin polychrome sur bleu d'architecte (papier-contact photosensible), dimensions: 740 x 1015 mm.
  - Escalier, 11 octobre 1915; 2011/001/4134; Dessin polychrome sur bleu d'architecte (papier-contact photosensible), dimensions: 460 x 655 mm.
  - Escalier, 11 octobre 1915; 2011/001/4135; Dessin polychrome sur bleu d'architecte (papier-contact photosensible), dimensions: 575 x 760 mm.
    Bâtiment neuf sur jardin, Grand escalier, rampe en fer forgé, plan du départ.
  - Escalier, sans date [1850/1940]; 2011/001/4136; Dessin monochrome sur bleu d'architecte (papier-contact photosensible), dimensions: 920 x 1280 mm.
    Relevé du Grand escalier dans le prolongement du vestibule d'honneur, plan supérieur.
  - Escalier, sans date [1850/1940]; 2011/001/4137; Dessin monochrome sur bleu d'architecte (papier-contact photosensible). Document fragile ou abîmé., dimensions: 935 x 1270 mm.
    Relevé du Grand escalier dans le prolongement du vestibule d'honneur, coupe suivant ab du plan.
  - Escalier, sans date [1850/1940]; 2011/001/4138; Dessin polychrome sur bleu d'architecte (papier-contact photosensible), dimensions: 660 x 795 mm.
    Escalier provisoire dans le vestibule.
  - Escalier, 1908; 2011/001/4139; Dessin polychrome sur bleu d'architecte (papier-contact photosensible), dimensions: 596 x 780 mm.
  - Escalier, sans date [1850/1940]; 2011/001/4148; Dessin monochrome sur bleu d'architecte (papier-contact photosensible), dimensions: 878 x 1284 mm.
  - sans date [1850/1940], 2011/001/4261; Dessin monochrome sur bleu d'architecte (papier-contact photosensible), dimensions: 685 x 1269 mm.
    Grand escalier, travée de la tourelle, balustrades en fer forgé du 1er étage.
  - Escalier, sans date [1850/1940]; 2011/001/4262; Dessin monochrome sur bleu d'architecte (papier-contact photosensible), dimensions: 1192 x 1212 mm.
    Grand escalier, balustrade en fer du1er étage, grand panneau en fer forgé.
  - Escalier, sans date [1850/1940]; 2011/001/4263; Dessin monochrome sur bleu d'architecte (papier-contact photosensible). Document fragile ou abîmé., dimensions: 879 x 1300 mm.
  - Escalier, 16 novembre 1914; 2011/001/4265; Dessin monochrome sur bleu d'architecte (papier-contact photosensible), dimensions: 670 x 1270 mm.
  - Escalier, 16 novembre 1914; 2011/001/4266; Dessin monochrome sur bleu d'architecte (papier-contact photosensible), dimensions: 1185 x 1228 mm.
    Grand escalier, balustrades en fer du 1er étage, grand panneau en fer forgé.
  - Escalier, 16 novembre 1914; 2011/001/4268; Dessin monochrome sur bleu d'architecte (papier-contact photosensible), dimensions: 1198 x 1310 mm.
    Grand escalier, balustrade en fer du 1er étage, grand panneau en fer forgé.
  - sans date [1850/1940], 2011/001/4525; Dessin polychrome sur calque ou papier transparent, dimensions: 232 x 300 mm.
  - Escalier, 13 avril 1915; 2011/001/4660; Dessin polychrome sur calque ou papier transparent, dimensions: 242 x 264 mm.
    Profil grandeur des marches du Grand escalier.
  - Escalier, sans date [1850/1940]; 2011/001/4788; Dessin polychrome sur calque ou papier transparent, dimensions: 380 x 525 mm.
  - Escalier, sans date [1850/1940]; 2011/001/4789; Dessin polychrome sur calque ou papier transparent, dimensions: 371 x 494 mm.
  - Escalier, 24 avril 1910; 2011/001/4791; Dessin polychrome sur calque ou papier transparent. Document fragile ou abîmé. Lacunes, dimensions: 754 x 1050 mm.
    Détail du Grand escalier sur le jardin.
  - Escalier, sans date [1850/1940]; 2011/001/4820; Dessin monochrome sur calque ou papier transparent. Document fragile ou abîmé. Lacunes, dimensions: 745 x 1045 mm.
  - Escalier, sans date [1850/1940]; 2011/001/4821; Dessin monochrome sur calque ou papier transparent. Document fragile ou abîmé., dimensions: 392 x 570 mm.
    Grand escalier, départ face latérale.
  - Escalier, 14 juin 1909; 2011/001/4822; Dessin polychrome sur calque ou papier transparent. Document fragile ou abîmé., dimensions: 610 x 645 mm.
    Grand escalier, départ plan.
  - Escalier, 14 avril 1909; 2011/001/4823; Dessin polychrome sur calque ou papier transparent. Document fragile ou abîmé., dimensions: 529 x 746 mm.
  - Escalier, sans date [1850/1940]; 2011/001/4824; Dessin polychrome sur calque ou papier transparent. Document fragile ou abîmé., dimensions: 525 x 755 mm.
    Amortissement entre les deux plinthes du Grand escalier.
  - Escalier, sans date [1850/1940]; 2011/001/4825; Dessin polychrome sur calque ou papier transparent. Document fragile ou abîmé. Lacunes, dimensions: 525 x 750 mm.
  - Garde-corps: balustre, 03 décembre 1921; 2011/001/5333; Dessin monochrome sur calque ou papier transparent, dimensions: 126 x 341 mm.
    Escalier des Médailles, chapiteau des pilastres de la main-courante.
  - Garde-corps: balustre, 03 décembre 1921; 2011/001/5334; Dessin polychrome sur calque ou papier transparent, dimensions: 267 x 375 mm.
    Escalier des Médailles, base des pilastres de la main-courante.
  - Garde-corps: balustre, sans date [1850/1940]; 2011/001/5335; Dessin monochrome sur calque ou papier transparent. Document fragile ou abîmé., dimensions: 300 x 1100 mm.
    Balustre de la rampe du nouvel escalier des Médailles.
  - Structure, 05 juillet 1909; 2011/001/5581; Dessin polychrome sur calque ou papier transparent. Document fragile ou abîmé. Lacunes, dimensions: 595 x 1040 mm.
- A localiser
  - Mobilier: vitrine, table, 02 mars 1915; 2011/001/0402; Dessin polychrome sur papier, dimensions: 527 x 679 mm.
    Bâtiment sur jardin, vitrines horizontales en acier poli et bronzé sur supports en fonte et table en marbre.
  - Baie, sans date [1850/1940]; 2011/001/1141; Dessin monochrome sur papier, dimensions: 540 x 681 mm.
  - Escalier, sans date [1850/1940]; 2011/001/1193; Dessin polychrome sur calque collé sur papier, dimensions: 530 x 750 mm.
  - Garde-corps, sans date [1850/1940]; 2011/001/1550; Dessin monochrome sur calque collé sur papier. Document fragile ou abîmé. Lacunes, dimensions: 746 x 1039 mm.
  - escalier, 16 juin 1910; 2011/001/1979; Dessin monochrome sur papier, dimensions: 730 x 994 mm.
    Limon de l'escalier du bâtiment sur le jardin.
  - Structure: passerelle, 16 juin 1910; 2011/001/1980; Dessin monochrome sur papier, dimensions: 720 x 1027 mm.
    Passerelle du bâtiment sur le jardin.
  - Baie, 02 septembre 1914; 2011/001/2470; Dessin polychrome sur papier, dimensions: 575 x 765 mm.
    Bâtiment sur jardin, portes à rez-de-chaussée et 1er étage, travée tourelle.
  - maçonnerie, 1905; 2011/001/2727; Dessin monochrome sur bleu d'architecte (papier-contact photosensible), dimensions: 468 x 618 mm.
    Calepin n°096. Sans titre
  - Structure, 1910; 2011/001/2790; Dessin monochrome sur bleu d'architecte (papier-contact photosensible), dimensions: 352 x 397 mm.
    Calepin n°077. Modification à apporter au calepin n°77, 13e assise.
  - Equipement technique: fermeture des baies, 09 avril 1920; 2011/001/2897; Dessin monochrome sur bleu d'architecte (papier-contact photosensible), dimensions: 509 x 745 mm.
    Vestibule des Médailles, volets en fer à 8 vantaux.
  - Baie, sans date [1850/1940]; 2011/001/3056; Dessin polychrome sur bleu d'architecte (papier-contact photosensible), dimensions: 525 x 885 mm.
    Salle des Médailles, 2 portes et guichets.
  - Equipement technique: fermeture des baies, sans date [1850/1940]; 2011/001/3065; Dessin polychrome sur bleu d'architecte (papier-contact photosensible), dimensions: 725 x 780 mm.
    Fermetures de la nouvelle salle des Médailles, protection des trémis de commande.
  - Equipement technique: fermeture des baies, sans date [1850/1940]; 2011/001/3069; Dessin monochrome sur bleu d'architecte (papier-contact photosensible), dimensions: 687 x 960 mm.
    Fermetures de la nouvelle salle des Médailles, protection des engrenages hélicoidaux, cuvette à huile sous engrenage de chaque fermeture, grandeur.
  - Maçonnerie, sans date [1850/1940]; 2011/001/3075; Dessin monochrome sur bleu d'architecte (papier-contact photosensible), dimensions: 310 x 1158 mm.
  - Maçonnerie, 1907; 2011/001/3331; Dessin polychrome sur bleu d'architecte (papier-contact photosensible), dimensions: 596 x 765 mm.
    Calepin n°019. Détail des assises de la pile 29.
  - Maçonnerie, 1907; 2011/001/3338; Dessin monochrome sur bleu d'architecte (papier-contact photosensible), dimensions: 625 x 1020 mm.
    Calepin n°013. Pile 29.
  - Maçonnerie, 1907; 2011/001/3341; Dessin polychrome sur bleu d'architecte (papier-contact photosensible). Document fragile ou abîmé., dimensions: 634 x 890 mm.
  - Maçonnerie, 1907; 2011/001/3342; Dessin monochrome sur bleu d'architecte (papier-contact photosensible), dimensions: 400 x 910 mm.
    Calepin n°014. Pile 29.
  - Equipement technique: aération, 03 novembre 1921; 2011/001/3611; Dessin monochrome sur bleu d'architecte (papier-contact photosensible). Document fragile ou abîmé., dimensions: 645 x 920 mm.
    Bâtiment neuf Vivienne jardin, gaîne d'aération du tuyau de fumée, coupe verticale grandeur d'exécution.
  - Equipement technique: aération, 03 novembre 1921; 2011/001/3614; Dessin monochrome sur bleu d'architecte (papier-contact photosensible), dimensions: 780 x 830 mm.
    Bâtiment neuf Vivienne jardin, gaîne d'aération du tuyau de fumée, coupe horizontale.
  - Escalier, sans date [1850/1940]; 2011/001/3709; Dessin monochrome sur bleu d'architecte (papier-contact photosensible). Document fragile ou abîmé. Traces de moisissures (testées inactives), dimensions: 655 x 1000 mm.
    Escalier de la collection des Monnaies, détails des volets fermant les chassis vitrés sur l'escalier manœuvre méncanique.
  - 12 août 1910, 2011/001/3926; Dessin monochrome sur papier, dimensions: 750 x 1704 mm.
  - Escalier, sans date [1850/1940]; 2011/001/4112; Dessin monochrome sur calque collé sur papier, dimensions: 536 x 749 mm.
    Ancien escalier Labrouste.
  - Baie, 21 janvier 1916; 2011/001/4295; Dessin monochrome sur bleu d'architecte (papier-contact photosensible), dimensions: 1060 x 1205 mm.
    Bâtiment sur jardin, chassis vitrés pour oeils de bœuf sous le Grand escalier.
  - Baie, sans date [1850/1940]; 2011/001/5316; Dessin monochrome sur calque ou papier transparent, dimensions: 340 x 655 mm.
  - Baie, sans date [1850/1940]; 2011/001/5317; Dessin monochrome sur calque ou papier transparent, dimensions: 490 x 695 mm.
  - Baie, sans date [1850/1940]; 2011/001/5318; Dessin monochrome sur calque ou papier transparent. Lacunes, dimensions: 520 x 735 mm.
  - Baie, sans date [1850/1940]; 2011/001/5319; Dessin monochrome sur calque ou papier transparent, dimensions: 295 x 315 mm.
  - Baie, sans date [1850/1940]; 2011/001/5320; Dessin monochrome sur calque ou papier transparent, dimensions: 214 x 335 mm.
  - Baie, sans date [1850/1940]; 2011/001/5321; Dessin monochrome sur calque ou papier transparent, dimensions: 378 x 400 mm.
  - Baie, sans date [1850/1940]; 2011/001/5322; Dessin monochrome sur calque ou papier transparent, dimensions: 372 x 525 mm.
  - Baie, sans date [1850/1940]; 2011/001/5323; Dessin monochrome sur calque ou papier transparent, dimensions: 375 x 528 mm.
  - Garde-corps, sans date [1850/1940]; 2011/001/5324; Dessin monochrome sur calque ou papier transparent, dimensions: 90 x 272 mm.
  - Baie, sans date [1850/1940]; 2011/001/5325; Dessin monochrome sur calque ou papier transparent, dimensions: 190 x 376 mm.
  - Baie, sans date [1850/1940]; 2011/001/5326; Dessin polychrome sur calque ou papier transparent, dimensions: 325 x 375 mm.
  - Baie, sans date [1850/1940]; 2011/001/5327; Dessin monochrome sur calque ou papier transparent, dimensions: 252 x 354 mm.
  - Baie, sans date [1850/1940]; 2011/001/5328; Dessin monochrome sur calque ou papier transparent, dimensions: 330 x 527 mm.
  - sans date [1850/1940], 2011/001/5568; Dessin polychrome sur calque ou papier transparent, dimensions: 408 x 525 mm.
  - Equipement technique: prise d'air, 23 décembre 1916; 2011/001/5985; Dessin polychrome sur calque ou papier transparent, dimensions: 720 x 745 mm.
    Usine, prise d'air centrale desservant la salle Ovale.
  - Détails techniques: signalétique, sans date [1850/1940]; 2011/001/6187; Dessin monochrome sur calque ou papier transparent, dimensions: 364 x 732 mm.
    Inscription dans le nouvel escalier des Médailles.
  - Aménagement, sans date [1850/1940]; 2011/001/1263; Dessin monochrome sur papier, dimensions: 517 x 594 mm.
  - 11 novembre 1908, 2011/001/4119; Dessin aquarellé sur papier. Document fragile ou abîmé., dimensions: 705 x 1017 mm.
    Bâtiment sur le jardin, coupe longitudinale.
  - sans date [1850/1940], 2011/001/1275; Dessin polychrome sur papier, dimensions: 368 x 709 mm.
  - Façade, sans date [1850/1940]; 2011/001/2516; Dessin monochrome sur bleu d'architecte (papier-contact photosensible), dimensions: 285 x 669 mm.
    2e lot, façade sur jardin, partie en avant-corps.
  - Escalier, sans date [1850/1940]; 2011/001/5253; Dessin monochrome sur calque ou papier transparent, dimensions: 142 x 367 mm.
  - Maçonnerie, 1906; 2011/001/3301; Dessin polychrome sur bleu d'architecte (papier-contact photosensible), dimensions: 706 x 1103 mm.
    Calepin n°004bis. 2e lot, 1e sous-sol, façade sur jardin en retour.
  - Structure, 21 mars 1907; 2011/001/2747; Dessin monochrome sur bleu d'architecte (papier-contact photosensible), dimensions: 285 x 545 mm.
    Calepin n°014 bis. Pile 29.
  - 21 janvier 1916, 2011/001/4293; Dessin monochrome sur bleu d'architecte (papier-contact photosensible). Document fragile ou abîmé., dimensions: 1090 x 1227 mm.
    Bâtiment sur jardin, œils-de-bœuf en fer forgé sous le grand escalier.
  - 21 janvier 1916, 2011/001/4294; Dessin monochrome sur bleu d'architecte (papier-contact photosensible). Document fragile ou abîmé., dimensions: 1230 x 1275 mm.
    Bâtiment sur jardin, œil-de-bœuf en fer forgé au-dessus du grand escalier.
  - Structure, 1909; 2011/001/2018; Dessin monochrome sur papier, dimensions: 560 x 975 mm.
    Calepin n°051. Sans titre
  - 1908, 2011/001/2762; Dessin polychrome sur bleu d'architecte (papier-contact photosensible), dimensions: 592 x 655 mm.
    Calepin n°029. Partie sur jardin 2e lot, 2e sous-sol, dosserets de la porte entre les piles n°68 et 73.
  - Façade, 1909; 2011/001/2770; Dessin monochrome sur bleu d'architecte (papier-contact photosensible), dimensions: 335 x 640 mm.
    Calepin n°041. 2e lot, façade sur saut de loup, 1e sous-sol.
  - Baie, sans date [1850/1940]; 2011/001/3080; Dessin monochrome sur bleu d'architecte (papier-contact photosensible), dimensions: 515 x 850 mm.
    Portes et guichets.